最高法院刑事判決　　　　　　　一○○年度台上字第七一九號
上　訴　人　鄭玲
上列上訴人因違反毒品危害防制條例等罪案件，不服台灣高等法
院高雄分院中華民國九十九年十二月十四日第二審判決（九十九
年度上訴字第一四三六號，起訴案號：台灣高雄地方法院檢察署
九十九年度偵字第一三四五五號），提起上訴，本院判決如下：
    主  文
上訴駁回。
    理  由
一、販賣第一級毒品及轉讓禁藥部分：
按刑事訴訟法第三百七十七條規定，上訴於第三審法院，非以判
決違背法令為理由，不得為之。是提起第三審上訴，應以原判決
違背法令為理由，係屬法定要件。如果上訴理由書狀並未依據卷
內訴訟資料，具體指摘原判決不適用何種法則或如何適用不當，
或所指摘原判決違法情事，顯與法律規定得為第三審上訴理由之
違法情形，不相適合時，均應認其上訴為違背法律上之程式，予
以駁回。本件原審經審理結果，認為原判決關於上訴人鄭玲販
賣第一級毒品海洛因及轉讓禁藥部分之犯行，均罪證明確，因而
撤銷第一審關於上訴人該二部分所為科刑之判決，改判論處上訴
人犯如原判決附表編號1、2所示販賣第一級毒品，計二罪刑，並
變更檢察官起訴法條，論處上訴人犯藥事法第八十三條第一項之
轉讓禁藥罪刑。已詳敘其調查、取捨證據之結果及憑以認定犯罪
事實之心證理由，就形式上觀察，原判決上開二部分要無採證認
事違背經驗法則、論理法則或理由不備等違背法令之情形。原判
決於理由內就上訴人因轉讓禁藥甲基安非他命予蔡榮元所使用之
門號0000000000號行動電話，已說明係上訴人所有，供為聯繫轉
讓禁藥甲基安非他命所使用，因藥事法就沒收並無特別規定，應
回歸刑法，依刑法第三十八條第一項第二款規定宣告沒收，並無
判決理由不備或理由矛盾之違法。原判決理由就上訴人涉犯毒品
危害防制條例第四條第一項之販賣第一級毒品部分，認其於偵查
及審判中均自白犯行，應依同條例第十七條第二項規定減輕其刑
。又以所犯該二罪如量處法定最低刑無期徒刑，仍失之過苛，情
輕法重，客觀上尚堪憫恕，因認該部分合於刑法第五十九條規定
，而予以酌減其刑，此與上開毒品危害防制條例第十七條第二項
減輕其刑規定，並無減輕之數較少情形，原判決因之予以遞行減
輕其刑，雖非先依刑法第五十九條規定減輕其刑，亦與刑法第七
十七條第二項規定，並無不符，要無判決不適用法則之違法。是
上訴意旨以上情指原判決關於販賣第一級毒品及轉讓禁藥部分違
背法令，核與法律規定得為第三審上訴理由之違法情形不相適合
。依上揭說明，此部分上訴顯屬違背法律上之程式，均應予駁回
。
二、共同偽造公印文部分：
查第三審上訴書狀，應敘述上訴之理由，其未敘述者，得於提起
上訴後十日內補提理由書於原審法院，已逾上述期間，而於第三
審法院未判決前仍未提出上訴理由書狀者，第三審法院應以判決
駁回之，刑事訴訟法第三百八十二條第一項、第三百九十五條後
段規定甚明。本件原判決撤銷第一審關於論處上訴人共同犯戶籍
法第七十五條第一項之變造國民身分證罪刑部分科刑之判決，經
變更檢察官起訴法條，改判依想像競合犯，從一重論處上訴人共
同偽造公印文罪刑。上訴人不服原審判決，於民國九十九年十二
月二十日提起上訴，然就該部分並未敘述理由，迄今逾期已久，
於本院未判決前仍未提出，依上開規定，此部分上訴自非合法，
亦應予駁回。
據上論結，應依刑事訴訟法第三百九十五條，判決如主文。
中    華    民    國  一○○  年    二    月   十七   日
                      最高法院刑事第十庭
                          審判長法官  黃  一  鑫  
                                法官  張  春  福  
                                法官  林  勤  純  
                                法官  陳  國  文  
                                法官  宋  明  中   
本件正本證明與原本無異
                                      書  記  官  
中    華    民    國  一○○  年    二    月  二十五  日
                                                      v